# 15 号文

提问人：jlh12345678 时间：2022-11-11 09:03:02
15 号文解释，研发过程产生的样品符合存货确认条件的，需追溯调整至存货，企业存在该种情况，故调整如下： 1 ：借：存货，贷：以前年度损益调整-研发费用， 2 、借：以前年度损益调整-所得税，贷：应交税费-所得税， 3 、借:以前年度损调整-研发费用，利润分配-未分配利润，贷：以前年度损益调整-所得税， 4 ，借：利润分配，贷：盈余公积 老师以上调整是否正确，以上调整利润增加，是否需要调整企业所得税？

回答人：chenyiwei
1 、对于试运行销售本身的追溯调整，一般可以这样理解。但要注意：对于涉及研发过程的试运行销售，理论上，在费用化阶段即发生试运行销售是不合逻辑的，即使有也应当是偶发的、非日常活动。另外，即使存在此类情况，将费用化阶段产出的试生产产品或者副产品转为存货和对外销售原则上不得跨期，以免不符合《讲解 2010 》P107“不得将前期已费用化的研发费用重新资本化”的要求；另外更大可能性是作为非日常活动确认资产处置损益，而不是收入和成本。
2 、会计处理和税务处理是两个不同的体系，理论上会计处理不应直接影响到当期所得税费用和应交所得税，而更多地是影响递延所得税费用和递延所得税资产/负债。具体税务处理问题，建议与当地税务机关沟通确认，以当地税务机关意见为准。